臺灣臺北地方法院民事裁定　　　
                            　　　 111年度店簡聲字第11號
聲  請  人  何麗華  
相  對  人  何惠珠  
上列聲請人與相對人何惠珠間因110年度店簡字第388號返還借款
事件，聲請交付法庭錄音光碟，本院裁定如下：
    主    文
准予交付聲請人本院一一○年度店簡字第三八八號返還借款事件
民國一百一十年四月十三日言詞辯論期日、民國一百一十年五月
十一日言詞辯論期日、民國一百一十年八月十七日言詞辯論期日
之數位錄音光碟。
聲請人就第一項所示數位錄音光碟內容，不得散布、公開播送，
或為非正當目的使用。
聲請費用由聲請人負擔。
    理    由
一、按當事人及依法得聲請閱覽卷宗之人，因主張或維護其法律
    上利益，得於開庭翌日起至裁判確定後六個月內，繳納費用
    聲請法院許可交付法庭錄音或錄影內容；前3條所定法庭之
    錄音、錄影及其利用保存等相關事項之辦法，由司法院定之
    ，法院組織法第90條之1第1項前段、第90條之3定有明文。
    另當事人及依法得聲請閱覽卷宗之人，因主張或維護其法律
    上利益，聲請交付法庭錄音或錄影內容時，應敘明理由，由
    法院為許可與否之裁定。法院受理前項聲請，如認符合聲請
    人要件，並在聲請期間內提出，且就所主張或維護法律上之
    利益已敘明者，除法令另有排除規定外，應予許可。第一項
    聲請經法院裁定許可者，每張光碟應繳納費用新臺幣50元。
    持有第一項法庭錄音、錄影內容之人，就取得之錄音、錄影
    內容，不得散布、公開播送，或為非正當目的使
　　用，亦為法庭錄音錄影及其利用保存辦法第8條所明定。
二、聲請意旨略以：因本案110年度店簡字第388號返還借款於第
    一審業經駁回，原告因而提起上訴（本院110年度簡上字第4
    27號），上訴審近期將開庭審理，為取得被告與證人何致平
    於本案民國110年4月13日、110年5月11日及110年8月17日言
    詞辯論期日之對話及證詞，爰聲請交付110年度店簡字第388
    號返還借款事件於110年4月13日、110年5月11日及110年8月
    17日言詞辯論程序之法庭錄音內容。
三、查聲請人為本院110年度店簡字第388號返還借款事件之當事
    人，為依法得聲請閱覽卷宗之人。又聲請人復已敘明聲請交
    付法庭錄音以維護其法律上利益之理由，故聲請人本件之聲
    請，核無不合，應予准許。爰依上開規定，裁定如主文所示
    。惟聲請人依法就取得之法庭錄音光碟內容，不得散布、公
    開播送，或為非正當目的使用，併特予裁示以促其注意遵
　　守。
中　　華　　民　　國　　111 　年　　3 　　月　　22　　日
                  臺灣臺北地方法院新店簡易庭
                              法  官  石蕙慈
以上正本係照原本作成。
如不服本裁定，應於裁定送達後10日內向本院提出抗告狀。
中　　華　　民　　國　　111 　年　　3 　　月　　22　　日
                              書記官  徐子芹